【裁判字號】    92,上易,1106
【裁判日期】    920723
【裁判案由】    竊盜等
【裁判全文】
臺灣高等法院臺中分院刑事判決                  九十二年度上易字第一一六號
    上  訴  人  臺灣苗栗地方法院檢察署檢察官
    上  訴  人
    即  被  告  己○○
右上訴人因被告竊盜案件，不服臺灣苗栗地方法院九十一年度易字第三七七號中華民
國九十二年五月八日第一審判決（起訴及移
十一年度偵字第九一七、一八六五、四二三九、四六００號、九十二年度偵字第四二
二號、七九四、一０五五號，臺灣新竹地方法院檢察署九十一年度偵字第四一四六號
，臺灣臺中地方法院檢察署九十一年度偵字第一九九０五號），提起上訴，並經臺灣
苗栗地方法院檢察署移
決如左：
    主      文
原判決撤銷。
己○○共同連續攜帶兇器、毀越安全設備、於夜間侵入住宅竊盜，處有期徒刑肆年捌
月。
扣案之老虎鉗壹支、螺絲起子（握把部分是紅色與透明色相間者）壹支、六角扳手（
黑色柄）壹支及鐵撬（紅色）壹支均沒收。
    事      實
一、己○○前於民國九十年間，因過失致死案件，為本院判處有期徒刑一年，緩刑五
    年確定，在緩刑期間猶不知警惕，竟意圖為自己不法之所有，並基於概括犯意，
    或單獨，或基於與已成年男子鄭傑瑋或已成年，真實年籍不詳，喚為「羅裕龍」
    之男子共同竊盜之犯意聯絡，自九十一年二月二十五日起至同年十一月二十四日
    止，或徒手或攜帶在客觀上對人之生命、身體、安全構成威脅，具有危險性，可
    為兇器的老虎鉗、Ｔ型扳手、鉗子、螺絲起子、六角扳手、鐵撬、木棍等物，連
    續於附表【一】編號第一至十九號所示時間、地點，以附表所示方法，竊取龔天
    生、龔清宏、龔靖茹、子○○、謝文彬、壬○○、丙○○、黃明雪、庚○○、羅
    國治、鄧煒玲、楊雨璇、甲○○、陳秀玉、辛○○、乙○○、謝海雄、戊○○、
    羅濟平、鄧喜文、癸○○等所有，如附表【一】編號第一至十九號所示之物（其
    中編號第八號為未遂）。其在竊得附表【一】編號第一號所示龔天生所有之華南
    商業銀行金融卡（卡號為三二○—000000000—一號）後，另與余泉光
    共同意圖為自己不法所有，並基於從自動付款設備詐得財物之犯意聯絡，於九十
    一年二月二十五日下午二時許，由己○○駕車，搭載余泉光前往苗栗縣公館鄉農
    會，然後己○○將前開金融卡及所附密碼單交予余泉光，推由余泉光將金融卡及
    密碼輸入農會提款機，致金融機構誤以為余泉光為有權提領之人，以此不正方法
    接續自該自動付款設備詐得龔天生存款新臺幣（下同）三萬二千元（先後提領三
    次，金額分別為二萬元、二千元及一萬元）。得手後，己○○及余泉光各分得二
    萬元、一萬二千元（又同日下午六時許，余泉光自行起意，又單獨一人持前開金
    融卡及密碼單，前往苗栗縣公館鄉公館郵局，將金融卡及密碼輸入該郵局提款機
    內，自該自動付款設備詐得龔天生存款二千元）。而先後於左列時、地為警查獲
    ：
（一）九十一年二月二十六日下午六時十分許，在苗栗縣公館鄉館南村八鄰二一一之
      五號前，駕駛竊得之６Ｈ─六五一二號贓車為警查獲，並扣得己○○之某不詳
      友人所有的Ｔ型扳手一支及其所有，供竊盜所用的的老虎鉗一支。
（二）九十一年七月十七日凌晨一時二十分許，駕駛車號２Ｈ─六九八九號贓車，在
      新竹市○○路八一六號前，為警查獲，並扣得己○○所有，供其竊盜所用的螺
      絲起子（握把部分是紅色與透明色相間）一支、六角扳手（黑色柄）一支及鐵
      撬（紅色）一支暨喚為「羅裕龍」之男子所有的螺絲起子二十七支、扳手十支
      、銼刀六支、美工刀二支、乙炔一組、鉗子七支、尖嘴鉗五支、鐵撬一支等物
      （均非供犯罪所用）暨如附表【二】所示，與本案認定之竊盜無關之物（臺灣
      新竹地方法院檢察署九十一年度偵字第四一四六號併案扣案）。
（三）於九十一年十一月二十六日中午十二時許，在苗栗縣銅鑼鄉○○村○○○街一
      ０一號前，駕駛竊得之Ｂ５─五九二一號自用小客車（改懸竊得之Ｗ５─九二
      八九號車牌）為警查獲，並於其友人之租住處扣得非己○○所有，亦非供其犯
      罪所用的鐵扳手一支、小型油壓剪一支、乙炔焊槍一支、Ｔ型起子七支及小刀
      一支（臺灣苗栗地方法院檢察署九十一年度偵字第四六００號併案扣案）。
（四）九十一年十一月二十六日，警方於查緝通緝犯邱保珠時，發現竊盜之贓物而循
      線查獲己○○，並扣得己○○所有，但與其犯罪無關的ＣＡＮＯＮ牌照相機一
      台及ＲＩＣＯＨ牌照相機一台（臺灣苗栗地方法院檢察署九十二年度偵字第四
      二二號併案扣案）。
二、案經苗栗縣警察局苗栗分局報請臺灣苗栗地方法院檢察署檢察官及該署檢察官自
    動檢舉偵查起訴暨移送併辦。
    理      由
一、訊據上訴人即被告己○○對右揭事實，除附表一編號十四號犯行外，餘均坦白承
    認，惟辯稱附表一編號十四所示犯行係伊載友人「江志浩」至該處找人，伊在車
    上等候，不知「江志浩」下車後為何事云云。惟查：
（一）被告己○○就從自動付款設備提款詐欺部分，與共犯余泉光供述相合，並有龔
      天生存摺提領紀錄一紙及余泉光盜領照片四幀在卷可証。就附表【一】編號第
      九號竊盜部分，與共犯鄭傑瑋供述相符，且此部分及其餘竊盜部分（附表【一
      】編號十四除外），復與被害人龔天生、龔清宏、龔靖茹、子○○、謝文彬、
      壬○○、丙○○、黃明雪、庚○○、羅國治、鄧煒玲、楊雨璇、甲○○、陳秀
      玉、辛○○、謝海雄、戊○○、羅濟平、鄧喜文、癸○○等指述失竊情節相符
      ，並有贓物認領保管收據十三紙、車輛竊盜、車牌失竊個別查詢報表─查詢車
      輛（牌）認可資料九紙、苗栗縣警察局車牌遺失（尋獲）證明單一份及報案三
      聯單三份、臺中縣警察局大甲分局第三組刑案現場勘查表及住宅竊案現場位置
      圖各一份、內政部警政署刑事警察局九十一年五月六日刑紋字第０九一０一０
      五四二三號、九十一年九月十三日刑紋字第０九一０二一八０七九號指紋鑑驗
      書各一份、現場及贓物照片四十三幀等在卷暨老虎鉗一支、Ｔ型扳手一支、螺
      絲起子（握把部分是紅色與透明色相間）一支、六角扳手（黑色柄）一支及鐵
      撬（紅色）一支等扣案可證。足見被告之自白確與事實相符。且上開被告竊盜
      時所攜帶，扣案的老虎鉗、Ｔ型扳手、螺絲起子、六角扳手及鐵撬等物，在客
      觀上對人之生命、身體、安全構成威脅，具有危險性，被告攜之行竊，極易用
      以傷人，有行兇之可能，自係刑法第三百二十一條第一項第三款所稱之兇器。
（二）被告己○○就附表【一】編表十四所示犯行辯稱是日伊係載友人「江志浩」至
      該處找人，伊在車上等候，不知「江志浩」下車後為何事云云，然查被告己○○已於警訊坦承「我還有駕該贓車於民國九十一年十一月十七日十七時許，在
      苗栗縣三義鄉○○村○○路二十號，利用六角Ｔ字型起子，破壞該大門鎖入內
      行竊，我竊得皮包一個，隨即發現主人回來，我即衝出並丟棄該皮包後逃離現
      場」，被害人乙○○於警訊亦指述「竊嫌是破壞我住處大門鎖頭後入內行竊，
      竊嫌是偷了我的手機及手提袋後，看見我返家，即將手機及手提袋丟到屋內大
      門旁」，分別有警訊筆錄足稽（見偵七九四卷第十一頁反面、十三頁反面）；
      且果被告己○○等係因尋人而來，於未見有人應門理應離去，何須破壞被害人
      住處門鎖？何復見人來又棄物倉惶逃離？被告所辯未為此件犯行云云，無可採
      信，本案事證明確，被告犯行至堪認定。
二、核被告於附表【一】編號第十九號，因車主車門未上鎖，且鑰匙插在車上，直接
    發動竊取該自用小客車得手，所為係犯刑法第三百二十條第一項之竊盜罪；被告
    於附表【一】編號第三號、第十一號、第十五號，分別攜帶可為兇器的螺絲起子
    或六角扳手或鉗子等物，竊取自用小客車或車牌得手，所為均係犯刑法第三百二
    十一條第一項第三款的攜帶兇器竊盜罪；被告於附表【一】編號第一號、第二號
    、第六號、第七號、第九號、第十號、第十二號、第十三號、第十四號、第十六
    號、第十七號，攜帶可為兇器之老虎鉗、Ｔ型扳手、鉗子、六角扳手等物，破壞
    住處門鎖（係附於門上之鎖【非掛鎖】或喇叭鎖）、或鋁門鐵網（含塑膠部分）
    ，然後打開門鎖、或破壞住處鐵門及鋁門、或破壞陽台的玻璃門，然後侵入屋內
    竊取財物得手，所為均係犯刑法第三百二十一條第一項第三款、第二款之攜帶兇
    器、毀壞門扇竊盜罪；被告於附表【一】編號第四號，於夜間攜帶可為兇器的六
    角扳手，破壞鐵門鎖，侵入住宅竊盜，所為係犯刑法第三百二十一條第一項第三
    款、第二款、第一款之攜帶兇器、毀壞門扇、於夜間侵入住宅竊盜罪；被告於附
    表【一】編號第五號，於夜間攜帶可為兇器的六角扳手及鐵撬破壞窗戶，然後侵
    入竊盜，所為係犯刑法第三百二十一條第一項第三款、第二款、第一款之攜帶兇
    器、毀越安全設備、於夜間侵入住宅竊盜罪；被告於附表【一】編號第十八號部
    分，於夜間攜帶可為兇器的六角扳手破壞窗戶侵入行竊，所為係犯刑法第三百二
    十一條第一項第三、二、一款之攜帶兇器、毀越安全設備，於夜間侵入住宅竊盜
    罪；被告於附表【一】編號第八號，於夜間攜帶可為兇器的木棍破壞窗戶，侵入
    非供人居住之早餐店竊盜未得逞，所為係犯刑法第三百二十一條第二項、第一項
    第三款、第二款之攜帶兇器、毀越安全設備竊盜未遂罪；另被告以竊得的金融卡
    和余泉光至提款機提款，致該自動付款設備誤以為係有權提領之人，以此不正方
    法詐領款項，所為係犯刑法第三百三十九條之二第一項之利用自動付款設備詐欺
    罪。起訴書雖僅提及附表【一】編號第一號之竊盜行為及竊得後利用自動付款設
    備詐欺罪之事實，惟其餘附表【一】編號第二號至第十九號之竊盜行為，與前開
    起訴書提及部分，時間緊接，犯罪構成要件相同，被告並係基於概括犯意所為，
    均為起訴效力所及，且經檢察官移送併辦，本院自應併予審究。其與余泉光於同
    一時、地先後三次從自動付款設備提領現金的詐欺行為，時間密接、又係於同一
    地點，僅係為完成其犯罪行為的數個動作，在法律評價上係單一犯罪，為接續犯
    。被告與喚為「羅裕龍」之男子就附表【一】編號第四號、第五號之竊盜行為、
    與鄭傑瑋就附表【一】編號第九號之竊盜行為、與余泉光就上開以不正方法從自
    動付款設備詐欺部分，分別有犯意聯絡及行為之分擔，均應論以刑法第二十八條
    之共同正犯。被告先後十九次竊盜犯行，時間緊接，手法相同，觸犯基本構成要
    件相同之罪名，顯係基於概括犯意反覆所為，為連續犯，依刑法第五十六條規定
    以一罪論（應論以情節較重之如附表【一】編號第五號所示的刑法第三百二十一
    條第一項第三、二、一款之共同攜帶兇器、毀越安全設備、於夜間侵入住宅竊盜
    罪，並加重其刑。被告上開連續竊盜罪與利用自動付款設備詐欺罪間，有方法、
    結果之牽連關係，為牽連犯，應依刑法第五十五條規定，從一重仍論以刑法第三
    百二十一條第一項第三、二、一款之攜帶兇器、毀越安全設備、於夜間侵入住宅
    竊盜罪。原審以被告犯罪事證明確，予以論罪科刑，固非無見，惟查（一）公訴
    意旨指被告於九十一年二月二十五日下午六時許，推由余泉光持被害人龔天生之
    金融卡及密碼單，自自動付款設備詐得龔天生存款二千元部分，依余泉光所供此
    部分係伊單獨一人起意領款花用，並無事證證明被告有此部分共犯犯行，惟依公
    訴意旨認被告此部分犯行與前揭盜領存款成罪部分犯行具有連續犯之裁判上一罪
    關係，依審判不可分原則，爰不另為無罪諭知，原判決雖亦認被告就此節無共犯
    之責，但未敘明理由，自有疏漏，（二）被告如附表【一】編號十四所示犯行，
    與其餘竊盜犯行部分有連續犯之裁判上一罪關係，且經檢察官移送併辦，本院自
    應審理，原審認此部分被告犯罪事證不足而未予併案審理，亦有未洽。被告上訴
    意旨請求從輕雖無可採，檢察官上訴意旨指摘原審法院就如附表【一】編號十四
    部分犯行未予併案審理為不當則非無理由，原判決既有前揭可議之處，即屬無可
    維持，應由本院予以撤銷改判。審酌被告犯罪之動機、多次攜帶兇器毀壞門扇、
    安全設備，侵入住宅行竊之手段，行竊次數多達十九次、對社會治安所生危害重
    大等一切情狀，量處如主文第二項所示之刑示懲。扣案之老虎鉗一支、螺絲起子
    （握把部分是紅色與透明色相間）一支、六角扳手（黑色柄）一支及鐵撬（紅色
    ）一支（臺灣新竹地方法院檢察署九十一年度偵字第四一四六號併案扣案），以
    上係被告所有，供犯罪所用之物，業據被告供承在卷（原審法院九十二年四月二
    十四日筆錄參照），併依刑法第三十八條第一項第二款規定宣告沒收。至另扣案
    的Ｔ型扳手一支（本案扣案），係被告的某不詳友人所有；另螺絲起子二十七支
    、扳手十支、銼刀六支、美工刀二支、乙炔一組、鉗子七支、尖嘴鉗五支、鐵撬
    一支等物（臺灣新竹地方法院檢察署九十一年度偵字第四一四六號併案扣案），
    係喚為「羅裕龍」的男子所有，且與本案竊盜罪無關；另外，如附表【二】所示
    之物（臺灣新竹地方法院檢察署九十一年度偵字第四一四六號併案扣案），則非
    供被告犯罪所用之物，且係不詳被害人所有；ＣＡＮＯＮ牌照相機一台及ＲＩＣ
    ＯＨ牌照相機一台（臺灣苗栗地方法院檢察署九十二年度偵字第四二二號併案扣
    案），雖係被告所有，但與本案犯罪無關，業據被告供承在卷（原審法院九十二
    年四月二十四日筆錄參照），以上扣案之物均與沒收要件不符，不另為沒收之諭
    知。至被告於附表【一】編號第二號、第六號、第七號、第十二號、第十三號及
    第十七號竊盜時所攜帶的鉗子各一支；於附表【一】編號第七號、第十號、第十
    一號竊盜時所攜帶的六角扳手各一支；於附表【一】編號第九號及第十六號竊盜
    時所攜帶的Ｔ型扳手各一支；於附表【一】編號第十五號竊盜時所攜帶的螺絲起
    子一支，雖係被告所有，供其犯罪所用之物，惟並未扣案，且已不存在，業據被
    告供承在卷（原審法院九十二年四月二十四日筆錄參照），故均不宣告沒收。至
    附表【一】編號第八號，被告竊盜時所使用的木棍一支，非其所有，且未扣案，
    亦與沒收要件不符，附為敘明。
據上論結，應依刑事訴訟法三百六十九條第一項前段、第三百六十四條、第二百九十
九條第一項前段，刑法第二十八條、第五十六條、第三百二十一條第一項第一、二、
三款、第三百三十九條之二第一項、第五十五條、第三十八條第一項第二款，判決如
主文。
本案經檢察官丁○○到庭執行職務。
中      華      民      國      九十二  年      七      月      二十三  日
                                臺灣高等法院臺中分院刑事第五庭
                                      審判長法  官  袁  從  楨
                                            法  官  胡  森  田
                                            法  官  姚  勳  昌
右正本證明與原本無異。
不得上訴。
                                            書記官  洪  麗  華
中      華      民      國      九十二  年      七      月      二十四  日
附表【一】
編號
一、犯罪時間：九十一年二月二十五日下午一時許。
    犯罪地點：苗栗縣竹南鎮崎頂里七鄰北戶三十三之十五號龔天生、龔清宏、龔靖
              茹等之住處。
    方    法：攜帶其所有可為兇器的老虎鉗一支及其某不詳友人所有的Ｔ型扳手一
              支，撬開住處門鎖（係附於門上之鎖，非掛鎖）後，侵入竊盜。
    行 為 人：己○○。
    被 害 人：龔天生、龔清宏、龔靖茹。
    竊得財物：龔天生所有之華南商業銀行金融卡一張（卡號為三二０─00000
              0000─一號）、龔清宏所有之存款簿九本（起訴書漏載此部分）
              、行動電話三支（其中二支廠牌及型式分別為ＮＯＫＩＡ六一五０、
              三二一０及另一支廠牌及型式不詳）、行動電話電池三個、手錶一支
              、照相機一台及撲滿二隻（內有約四千元【起訴書誤為九千元】）、
              龔靖茹所有的車號６Ｈ─六五一二號自用小客車鑰匙一支，並以該鑰
              匙竊取該車，然後駕車逃逸。
    觸犯法條：刑法第三百二十一條第一項第三款、第二款（攜帶兇器、毀壞門扇竊
              盜罪）。
二、犯罪時間：九十一年四月二十六日下午二時四十分許。
    犯罪地點：苗栗縣頭屋鄉象山村九鄰孔聖三十六號子○○住處。
    方    法：攜帶其所有可為兇器之鉗子一支（未扣案，已不存在）將一樓後面鋁
              門的鐵網（含塑膠部分）夾破，然後用手打開門鎖侵入屋內，並破壞
              二樓後門的門鎖（係構成門之一部分，非掛鎖）竊取。
    行 為 人：己○○。
    被 害 人：子○○。
    竊得財物：戒指八個、黃金墜子項鍊六條、都朋打火機一個、新竹國際商業銀行
              存款簿二本、美金三百五十元。
    觸犯法條：刑法第三百二十一條第一項第三款、第二款（攜帶兇器、毀壞門扇竊
              盜罪）。
三、犯罪時間：九十一年七月九日凌晨二、三時許。
    犯罪地點：苗栗縣苗栗市○○里○○路一一四號前晚上無人居住、看守，且門未
              關之車庫。
    方    法：攜帶其所有，可為兇器的螺絲起子一支（已扣案）竊取。
    行 為 人：己○○。
    被 害 人：謝文彬。
    竊得財物：Ｗ５─七五八九號自用小客車之車牌二面。
    觸犯法條：刑法第三百二十一條第一項第三款（攜帶兇器竊盜罪）。
四、犯罪時間：九十一年七月十四日凌晨四時許。
    犯罪地點：苗栗縣頭份鎮○○里○○鄰○○路四十九號壬○○住處。
    方    法：與喚為「羅裕龍」之男子，共同攜帶己○○所有，可為兇器的六角扳
              手一支（已扣案），撬開破壞鐵門鎖（係構成門之一部分，非掛鎖）
              （併辦意旨書誤為攜帶水管鉗撬開窗戶）侵入竊取。
    行 為 人：己○○及喚為「羅裕龍」之男子。
    被 害 人：壬○○。
    竊得財物：皮包一個（內有現金一萬六千元、國際牌ＧＤ九五型大哥大一支及女
              用手錶一支）、黑色皮夾一個（內有身分証一張、駕照二張、信用卡
              三張、大潤發禮券八張及現金三千五百元）。
    觸犯法條：刑法第三百二十一條第一項第三款、第二款、第一款（攜帶兇器、毀
              壞門扇、於夜間侵入住宅侵竊盜罪）。
五、犯罪時間：九十一年七月十六日晚上八至九時許（併辦意旨書誤為十六時許）。
    犯罪地點：苗栗縣竹南鎮龍鳳里七鄰碧富十號丙○○住處。
    方    法：攜帶其所有可為兇器的鐵撬一支及六角扳手一支（均已扣案），與喚
              為「羅裕龍」男子共同以大型鐵撬撬開破壞窗戶（併辦意旨書誤為攜
              帶水管鉗撬開窗戶）入內竊取。
    行 為 人：己○○及喚為「羅裕龍」之男子。
    被 害 人：丙○○。
    竊得財物：金項鍊三條、金戒指十六個、撲滿一個（內有約三千八百元【併辦意
              旨書誤為四千五百元】）、單眼相機三台、郵局提款卡一張、信用卡
              一張、人民幣九百元、美金二百元及竹南農會存簿等物。
    觸犯法條：刑法第三百二十一條第一項第三款、第二款、第一款（攜帶兇器、毀
              越安全設備、於夜間侵入住宅侵竊盜罪）。
六、犯罪時間：九十一年八月二日下午三時二十至三十分許。
    犯罪地點：台中縣大甲鎮○○里○鄰○○路○段七０三巷三號黃明雪住處。
    方    法：攜帶其所有，可為兇器的鉗子一支（未扣案，已不存在）撬開破壞該
              住處門鎖（係構成門之一部分，非掛鎖），侵入竊取。
    行 為 人：己○○。
    被 害 人：黃明雪。
    竊得財物：保險櫃一個（內有人壽保險單十本、房契、現金約六千元、數位相機
              一台、手電筒一支等物）。
    觸犯法條：刑法第三百二十一條第一項第三款、第二款（攜帶兇器、毀壞門扇竊
              盜罪）。
七、犯罪時間：九十一年十月二十八日下午一時許。
    犯罪地點：苗栗縣苗栗市○○里○鄰○○道五十九號庚○○住處。
    方    法：攜帶其所有，可為兇器的鉗子及六角扳手各一支（未扣案，均已不存
              在）撬開破壞該住處門鎖（係構成門之一部分，非掛鎖），侵入竊取
              。
    行 為 人：己○○。
    被 害 人：庚○○。
    竊得財物：新台幣舊鈔（一元七十五張、五元二張、十元四張、五十元一張、一
              百元一張）、舊版愛國獎券七百五十張、兩千年澳門回歸紀念牌五面
              、兩千年澳門回歸紀念幣十三個、酒類十幾瓶（詳細瓶數不詳）、鑰
              匙數支（詳細支數不詳）。
    觸犯法條：刑法第三百二十一條第一項第三款、第二款（攜帶兇器、毀壞門扇竊
              盜罪）。
八、犯罪時間：九十一年十一月二日凌晨三時許。
    犯罪地點：苗栗縣苗栗市○○里○○○街三十六號羅國治經營之早餐店。
    方法：攜帶現場可為兇器的木棍一支（非其所有，且未扣案），破壞破壞該店後
          面窗戶後，侵入竊盜。
    行 為 人：己○○。
    被 害 人：羅國治。
    竊得財物：已著手於竊盜行為，惟未竊得任何財物。
    觸犯法條：刑法第三百二十一條第二項、第一項第三款、第二款、第一款（攜帶
              兇器、毀越安全設備竊盜未遂罪）。
九、犯罪時間：九十一年十一月五日下午一時許。
    犯罪地點：苗栗縣苗栗市○○里○○路四一三巷四十號鄧煒玲住處。
    方    法：攜帶其所有，可為兇器的Ｔ型扳手一支（未扣案，已不存在）與鄭傑
              瑋（檢察官另案偵辦中）共同前往，推由己○○以上開扳手撬開破壞
              住處鐵門及鋁門，侵入竊取，鄭傑瑋則在外把風。
    行 為 人：己○○、鄭傑瑋。
    被 害 人：鄧煒玲。
    竊得財物：Ｖ８攝影機一台及皮夾等物。
    觸犯法條：刑法第三百二十一條第一項第三款、第二款（攜帶兇器、毀壞門扇竊
              盜罪）。
十、犯罪時間：九十一年十一月六日下午三時許。
    犯罪地點：苗栗縣苗栗市福安里十三鄰安泰一０七號楊雨璇住處。
    方    法：攜帶其所有，可為兇器的六角扳手一支（未扣案，已不存在）將二樓
              陽台的玻璃門破壞，侵入竊取。
    行 為 人：己○○。
    被 害 人：楊雨璇。
    竊得財物：金飾三錢、天珠乙串、郵票紀念冊六本、酒類三瓶、諾基亞行動電話
              一支。
    觸犯法條：刑法第三百二十一條第一項第三款、第二款（攜帶兇器、毀壞門扇竊
              盜罪）。
十一、犯罪時間：九十一年十一月十二日上午十時許。
      犯罪地點：苗栗縣竹南鎮○○路七十四之五號前。
      方    法：攜帶其所有，可為兇器的六角扳手一支（未扣案，已不存在），撬
                開車門竊取。
      行 為 人：己○○。
      被 害 人：甲○○。
      竊得財物：ＱＥ─五一八六號自用小客車。
      觸犯法條：刑法第三百二十一條第一項第三款（攜帶兇器竊盜罪）。
十二、犯罪時間：九十一年十一月十二日下午三時三十分許。
      犯罪地點：台中縣沙鹿鎮○○路一之二十八號。
      方法：攜帶其所有，可為兇器的鉗子一支（未扣案，已不存在），撬開被害人
            住宅門鎖，入內竊取自用小客車鑰匙後，再竊取停於門外之Ｂ５─五九
            二一號自用小客車。
      行 為 人：己○○。
      被 害 人：陳秀玉。
      竊得財物：Ｂ５─五九二一號自用小客車。
      觸犯法條：刑法第三百二十一條第一項第三款、第二款（攜帶兇器、毀壞門扇
                竊盜罪）。
十三、犯罪時間：九十一年十一月十七日下午一時許。
      犯罪地點：苗栗縣苗栗市○○里○○○鄰○○路五十三號辛○○住處。
      方    法：攜帶其所有，可為兇器的鉗子一支（未扣案，已不存在）撬開破壞
                該住處門鎖（係喇叭鎖），侵入竊取。
      行 為 人：己○○。
      被 害 人：辛○○。
      竊得財物：衣服、背包、瑞士刀、手電筒等物（數量均不詳）。
      觸犯法條：刑法第三百二十一條第一項第三款、第二款（攜帶兇器、毀壞門扇
                竊盜罪）。
十四、犯罪時間：九十一年十一月十七日下午五時許。
      犯罪地點：苗栗縣三義鄉○○路二十號乙○○住處。
      方法：攜帶其所有，可為兇器的Ｔ字型扳手（已扣案）破壞該住處鋁門鎖頭，
            侵入竊取。
      行 為 人：己○○。
      被 害 人：乙○○。
      竊得財物：手機一支及手提袋一只（得手後，逃離現場時，將之丟棄於屋內大
                門旁）。
      觸犯法條：刑法第三百二十一條第一項第三款、第二款（攜帶兇器、毀壞門扇
                竊盜罪）。
十五、犯罪時間：九十一年十一月十九日凌晨一時許。
      犯罪地點：苗栗縣苗栗市三商百貨旁。
      方    法：攜帶其所有，可為兇器的螺絲起子一支（未扣案，已不存在）竊取
                。
      行 為 人：己○○。
      被 害 人：謝海雄。
      竊得財物：Ｗ５─九二八九號自用小客車的車牌二面（按竊得後改懸在上開竊
                得之Ｂ５─五九二一號自用小客車上）。
      觸犯法條：刑法第三百二十一條第一項第三款（攜帶兇器竊盜罪）。
十六、犯罪時間：九十一年十一月二十一日上午十時許。
      犯罪地點：苗栗縣三義鄉雙湖村雙湖八十二號戊○○住處。
      方    法：攜帶其所有，可為兇器的Ｔ型扳手一支（未扣案，已不存在）撬開
                破壞該住處鋁門鎖（係喇叭鎖），侵入竊取。
      行 為人：己○○。
      被 害 人：戊○○。
      竊得財物：行動電話、慶豐銀行信用卡、金飾共約一兩。
      觸犯法條：刑法第三百二十一條第一項第三款、第二款（攜帶兇器、毀壞門扇
                竊盜罪）。
十七、犯罪時間：九十一年十一月二十三日下午一時許。
      犯罪地點：苗栗縣苗栗市○○街九十二巷四十二弄十一號羅濟平住處。
      方    法：攜帶其所有，可為兇器的鉗子一支（未扣案，已不存在），將一樓
                喇叭鎖破壞後侵入竊取自用小客車鑰匙，然後以該鑰匙將停放在屋
                外的Ｗ７─七一七七號自用小客車竊走。
      行 為 人：己○○。
      被 害 人：羅濟平。
      竊得財物：Ｗ７─七一七七號自用小客車（含鑰匙）
      觸犯法條：刑法第三百二十一條第一項第三款、第二款（攜帶兇器、毀壞門扇
                竊盜罪）。
十八、犯罪時間：九十一年十一月二十三日晚上八許。
      犯罪地點：苗栗縣苗栗市○○里○○○鄰○○街十七巷四十八號鄧喜文住處。
      方法：攜帶其所有可為兇器的六角扳手一支（未扣案，已不存在），毀壞窗戶
      侵入行竊。
      行 為 人：己○○。
      被 害 人：鄧喜文。
      竊得財物：ＤＶＤ一部、車號ＬＴ─０三二五號自用小客車一輛、金飾約一兩
                、首飾乙批、玉手鐲三個、馬型墜子一個、中油及中鋼紀念幣各一
                個、對錶各一支、印鑑章五個、鑰匙數支。
      觸犯法條：刑法第三百二十一條第一項第三、二、一款（攜帶兇器、毀越安全
                設備，於夜間侵入住宅竊盜罪）。
十九、犯罪時間：九十一年十一月二十四日上午十時許。
      犯罪地點：苗栗縣苗栗市大同里福德居十三號前。
      方    法：因車門未上鎖，且鑰匙插在車上，直接發動竊取。
      行 為 人：己○○。
      被 害 人：癸○○。
      竊得財物：ＬＮ─三五六一號自用小客車。
      觸犯法條：刑法第三百二十條第一項（普通竊盜罪）。
刑法第三百二十一條：犯竊盜罪而有左列情形之一者，處六月以上五年以下有期徒刑
：


司法院資訊處製作；財團法人民間司法改革基金會備份。
